【裁判字號】    90,易,586
【裁判日期】    901221
【裁判案由】    竊盜等
【裁判全文】
臺灣花蓮地方法院刑事判決                            九十年度易字第五八六號
    公  訴  人  臺灣花蓮地方法院檢察署檢察官
    被      告  甲○○
右列被告因竊盜等，經檢察官提起公訴（九十年度偵字第三二一八號），本院判決如
左：
    主  文
甲○○連續攜帶兇器竊盜，累犯，處有期徒刑壹年陸月。並於刑之執行前，令入勞動
場所，強制工作參年。
螺絲起子壹把，沒收之。
    事  實
一、甲○○在民國八十二年間，曾因竊盜罪經台灣屏東地方法院判處有期徒刑七月，
    執行完畢後，又於八十五年間因竊盜案件，經台灣士林地方法院判處有期徒刑七
    月，執行完畢後，於八十八年間再因竊盜案件，經台灣桃園地方法院以八十八年
    訴字第一五０六號判處有期徒刑一年二月確定後，在八十九年十一月十五日執行
    完畢，但是甲○○仍然沒有悔改的意思，竟然特地自桃園至花蓮，基於意圖為自
    己不法所有的概括犯意，連續多次在下列時間、地點、以下列手法竊取己○○等
    多位被害人的財物：
    (一)九十年八月九日上午八點三十分前某時，在花蓮縣秀林鄉天祥郵局旁停車場，
      以其所有客觀上可以作為凶器的螺絲起子一把，破壞林昭芳所有停放於該停車
      場之車號ＡＣ─七一二三號自用小客車車門鎖（毀損部分未據告訴），竊取乙○○所有置於車內的皮包一只（內有身分證、學生證、機車駕照、郵局提款卡
      、行動電話、現金新台幣（下同）一百多元）；
    (二)九十年八月九日上午九點多鐘，在花蓮縣新城鄉大漢村原野牧場旁停車場，以
      相同手法，持其所有的螺絲起子一把破壞溫秋鳳所有停放於該停車場之車號Ｌ
      三─三一五六號自用小客車車門鎖（毀損部分未據告訴），竊取己○○及戊○○二人置於車內的背包各一個（己○○的背包內含身分證、汽車駕照、機車駕
      照、健保卡、學生證、門禁卡、鑰匙、郵局提款卡、台灣銀行提款卡、華南銀
      行提款卡各一張、台新銀行、台北商業銀行、中國信託商業銀行、誠泰銀行信
      用卡各一張、存摺一本、火車票四張、行動電話一支等物；戊○○背包內含身
      分證、汽車駕照、機車駕照、學生證、門禁卡、鑰匙、提款卡、健保卡、印章
      及存摺二本等物）後，另行基於意圖為自己不法所有的概括犯意，(1)於同日上
      午十點二十八分至十點三十分之間，在花蓮師範學院前的郵局提款機處，持所
      竊得的己○○郵局提款卡，以鍵入密碼盜領己○○存款之不正方法，接續提領
      六千元、六萬元及三萬四千元（共計十萬元）；(2)又承此詐欺提款的概括犯意
      ，同一天至花蓮海星中學前的二信自動提款機處，持所竊得己○○的台灣銀行
      提款卡，以相同手法接續提領十萬元；(3)同一天稍後又以相同手法持所竊得己○○的華南銀行提款卡在花蓮地區某處提款機提款四千元；(4)同一天某時又在
      花蓮縣新秀農會新城分部的自動提款機處，持所竊得的乙○○郵局提款卡，以
      相同的詐騙手法，提款五萬九千元；甲○○旋即將乙○○、己○○、戊○○的
      皮包連同皮包內其他證件及物品，全部隨手丟棄在花蓮地區某處。
    (三)九十年十一月八日上午十二點十五分左右，在台八線中橫公路一百六十八公里
      處水濂洞前停車場，持其所有的螺絲起子一把破壞呂清吉（起訴書誤載為丙○○）所有停放於該停車場之車號ＩＫ─六五九九號自用小客車車門鎖，竊取丙○○所有置於車內的電腦主機（起訴書誤載為筆記型電腦）一台及裝有衣物的
      袋子一只；
    (四)九十年十一月八日中午十二點三十分左右，在台八線中橫公路綠水停車場內，
      以相同手法，持其所有的螺絲起子一把破壞丁○○所有停放於該停車場內之車
      號ＤＭ─０九五九號自用小客車後車窗（毀損部分未據告訴），本欲竊取車內
      財物，但搜尋後發現該車內並無貴重財物而作罷。嗣後經警方於中午十二點四
      十分左右接獲丁○○的報案而於同日下午二點三十分左右，在中橫公路九曲洞
      附近見甲○○將螺絲起子一把丟入立霧溪中，形跡可疑而查獲。
二、案經花蓮縣警察局新城分局報告臺灣花蓮地方法院檢察署檢察官偵查起訴。
    理  由
一、訊據被告甲○○對於在上述的時間、地點連續竊盜並盜領存款等犯罪事實，全部
    都坦白承認，而且他自白的內容和被害人乙○○、己○○、徐蕙蘭、丙○○及丁○○指述的情節都相符合，並有新城分局中心來案各類案件記錄表、提款號片、
    贓證物品認領保管收據各一紙、己○○郵局提款記錄單四紙、乙○○儲金簿提款
    記錄一份及刑事報案三聯單附在卷內可查，足以佐證被告自白的真實性，本件事
    證明確，被告犯行可以認定。
二、被告的行為所觸犯的罪名是：刑法第三百二十一條第一項第三款的加重竊盜罪、
    第二項、第一項第三款的加重竊盜未遂罪，以及第三百三十九條之二第一項的準
    詐欺罪。被告先後多次的竊盜犯行，犯罪時間都很接近，而且犯罪手法相同，觸
    犯的又都是構成要件相同的罪名，顯然是基於概括犯意反覆而為，雖然有既遂及
    未遂的區別，仍成立連續犯；又被告先後多次的準詐欺犯行，也是犯罪時間接近
    ，犯罪手法相同，觸犯構成要件相同的罪名，顯然是基於概括的犯意反覆為之，
    亦成立連續犯，均應依刑法第五十六條的規定，各以一罪論，並加重其刑。又被
    告持竊得的提款卡以不正方法由自動付款設備提領現金，其所犯的加重竊盜及準
    詐欺二罪之間，有方法結果的牽連關係，依刑法第五十五條的規定，應該要依罪
    名較重的加重竊盜罪來論處。要補充說明的是，公訴人雖然未論及被告於上述事
    實欄(四)的行為，應以加重竊盜未遂罪論處，但是公訴人已經在犯罪事實欄載明被
    告該項犯行，且此部分與被告上述其他的加重竊盜犯行有連續犯的裁判上一罪關
    係，本院自應併予審理。又被告曾因竊盜案件，經台灣桃園地方法院以八十八年
    訴字第一五０六號判處有期徒刑一年二月確定後，在八十九年十一月十五日執行
    完畢的事實，有台灣花蓮地方法院檢察署刑案資料查註紀錄表及台灣高等法院被
    告全國前案紀錄表各一份附在卷內可查，被告於五年以內再犯本件最重本刑為有
    期徒刑以上之罪，為累犯，應依刑法第四十七條之規定，加重其刑，並依法遞予
    加重其刑度。本院審酌被告不思努力工作賺取所需，僅想不勞而獲而一再竊盜並
    提領他人財物，而且還將對其無用但對被害人相當重要的證件及提款卡、信用卡
    等物隨意丟棄，毫不尊重他人的財產權，因此造成被害人的財產損失程度不輕，
    而且犯罪後已表明所得財物均花用殆盡而無賠償被害人的意思，實不宜輕處，另
    斟酌被告犯罪後已坦承犯行等一切情狀，量處如主文所記載的刑度。本院另審酌
    被告之前已經有多次如事實欄所示的竊盜前科，此有上述台灣花蓮地方法院檢察
    署刑案資料查註紀錄表及台灣高等法院被告全國前案紀錄表各一份可參，卻仍未
    記取教訓改過自新，而再連續犯下本件竊案，顯然有犯罪的習慣，而有實施保安
    處分以矯正其惡習的必要，因此，並依竊盜犯贓物犯保安處分條例之規定，令其
    於刑之執行前，入勞動場所強制工作三年。要補充說明的是，被告雖辯稱他於前
    次竊盜案執行完畢後即在財務公司上班有正當工作，希望本院能從輕量處並不要
    諭知強制工作，並提出乃迪財務管理顧問有限公司員工在職證明一份附卷為證，
    但查，被告所提出的員工在職證明書記載被告是於八十九年九月十一日起在該公
    司擔任業務主任一職，不過被告卻是在八十九年十一月十五日才執行完畢，而於
    同年十一月十六日出監的事實，有上述台灣花蓮地方法院檢察署刑案資料查註紀
    錄表及台灣高等法院被告全國前案紀錄表各一份附在卷內可查，顯見該份在職證
    明所載被告的在職期間，至少於八十九年九月十一日至八十九年十一月十五日這
    段期間，被告仍在監執行而不可能為該財務公司工作，該份在職證明的記載顯非
    事實，以此做為被告有正當工作的證明，誠有疑義，再參酌被告因本案遭檢察官
    聲請羈押時，向本院陳稱其於出監後很認真的在雜誌社作業務等語（詳參九十年
    聲羈字第八九號訊問筆錄），也與被告嗣後所稱其係在財務公司有工作等語不符
    ，因此本院認為被告上述所言皆非實在，不能採信，仍應為上述刑之宣告及強制
    工作之諭知。
三、被告作案所用的螺絲起子一把為其所有的事實，已經被告陳明在卷，雖遭被告丟
    棄，但不能證明已經滅失，仍應依刑法第三十八條第一項第二款的規定，宣告沒
    收。
據上論斷，應依刑事訴訟法第二百九十九條第一項前段，刑法第五十六條、第三百二
十一條第一項第三款、第三百三十九條之二第一項、第五十五條、第四十七條、第三
十八條第一項第二款，竊盜犯贓物犯保安處分條例第三條第一項第一款、第四條、第
五條第一項前段，判決如主文。
本案經檢察官李子春到庭執行職務。
中     華     民     國      九十      年    十二    月     二十一     日
                                臺灣花蓮地方法院刑事庭
                                    法  官  陳雅敏
右正本證明與原本無異。
如對本判決不服，應於送達後十日內，向本院提出上訴狀。（應抄附繕本）告訴人或
被害人如對於本判決不服者，應具備理由請求檢察官上訴，其上訴期間之計算係以檢
察官收受判決正本之日期為準。
                                    法院書記官


司法院資訊處製作；財團法人民間司法改革基金會備份。
